臺灣高雄地方法院刑事判決　　　　　　　100年度易字第364號
公　訴　人　臺灣高雄地方法院檢察署檢察官
被　　　告　鍾勝安
上列被告因竊盜案件，經檢察官提起公訴（100 年度偵字第6791
號），被告為有罪之陳述，經裁定依簡式審判程序審理，本院判
決如下：
    主  文
鍾勝安犯攜帶兇器竊盜罪，處有期徒刑捌月；扣案之六角扳手壹
把，沒收之。又犯攜帶兇器竊盜罪，處有期徒刑捌月；扣案之六
角扳手壹把，沒收之。應執行有期徒刑壹年貳月；扣案之六角扳
手壹把，沒收之。
    事  實
一、鍾勝安基於為自己不法所有之意圖，分別於：
（一）民國100 年2 月21日凌晨2 時許，在高雄市三民區○○○
      路229 號前之機車停車格內，將客觀上可為兇器之六角扳
      手插入機車鑰匙孔發動機車之方式，竊取曾莉庭所有車牌
      號碼XKE-697 號之重型機車1 部得手。
（二）100 年2 月23日凌晨5 時許，在高雄市○○區○○路106
      號前，將客觀上可為兇器之六角扳手插入機車鑰匙孔發動
      機車之方式，竊取趙幸宜所有並由趙幸宜母親趙陳秀霞使
      用車牌號碼YAI-638 號之重型機車1 部得手。
二、案經高雄市政府警察局小港分局移送臺灣高雄地方法院檢察
    署檢察官偵查起訴。
    理  由
一、按本件被告鍾勝安所犯係死刑、無期徒刑、最輕本刑為3 年
    以上有期徒刑以外之罪，其於審判時就被訴事實為有罪之陳
    述，經本院告知簡式審判程序之旨，並聽取其與公訴人意見
    後，認無不得或不宜改依簡式審判程序進行之處，爰依刑事
    訴訟法第273 條之1 第1 項，裁定本件改行簡式審判程序，
    合先敘明。
二、前揭犯罪事實，業據被告鍾勝安於本院審理時坦白承認（詳
    本院易字卷第20頁背面倒數第13行以下）；核與證人曾莉庭
    、趙陳秀霞於警詢中所述情節相合（見偵卷第7、8頁）。並
    有搜索扣押筆錄、扣押物品目錄表、贓物認領保管單、照片
    等在卷可稽（見偵卷第9 至13、22至25頁）。足認被告自白
    與事實相符，堪以採信。職是，被告之上開竊盜犯行，事證
    明確，應依法論科。
三、按刑法第321 條第1 項第3 款之攜帶兇器竊盜罪，係以行為
    人攜帶兇器竊盜為其加重條件，此所謂之兇器，其種類並無
    限制，凡客觀上足以對人之生命、身體、安全構成威脅，具
    有危險性之兇器均屬之，且祇須行竊時攜帶此種具有危險性
    之兇器為已足，並不以攜帶之初有行兇之意圖為必要（最高
    法院79年台上字第5253號判例可資參照）。查本件被告行竊
    時隨身攜帶用以竊取上開機車之六角扳手1 把，係屬堅硬銳
    器，既能被使用於插入機車鑰匙孔發動機車，客觀上自足以
    對人之身體、生命、安全構成威脅，當屬兇器無訛。是核被
    告所為之2 件竊盜犯行，均係犯刑法第321 條第1 項第3 款
    攜帶兇器加重竊盜罪。又被告所為上開2 件竊盜犯行，犯意
    各別，行為互殊，應予分論併罰。爰審酌被告正值年輕力壯
    時期，不知循合法途徑賺取生活報酬，竟多次持足以作為兇
    器之器具行竊被害人之財物，惡性非輕，所為嚴重破壞社會
    治安並造成社會大眾生活恐慌，自應予以嚴懲，惟念及其犯
    後尚知坦認全部犯行，態度尚可，並斟酌其犯罪之動機、目
    的、手段、所生之危害、智識程度、生活狀況等一切情狀，
    分別量處如主文所示之刑及定其應執行刑。扣案之六角扳手
    1 把，係被告所有且為上開2 件竊盜犯行時隨身攜帶作為犯
    罪所用之物，業據被告供承在卷，自均應在各罪項下依刑法
    第38條第1 項第2 款之規定宣告沒收之。至扣案之T 字扳手
    1 把，被告於本院審判時否認為上開2 件竊盜犯行時隨身所
    帶或持以行竊之物，且無證據足資證明與本案有關，爰不併
    為沒收之諭知，附此敘明。
四、此外，檢察官雖以被告已失業3 年，卻未從事正當工作，反
    竊取機車，顯見其有犯竊盜罪之習慣，僅藉刑之執行實不足
    以徹底根絕惡性，乃併予聲請於刑之執行前令入勞動處所強
    制工作等語。惟按，保安處分係針對受處分人將來之危險性
    所為之處置，以達教化、治療之目的，為刑罰之補充制度。
    我國現行刑法採刑罰與保安處分雙軌制，係在維持行為責任
    之刑罰原則下，為協助行為人再社會化之功能，以及改善行
    為人潛在之危險性格，期能達成根治犯罪原因、預防犯罪之
    特別目的。是保安處分中之強制工作，旨在對嚴重職業性犯
    罪及欠缺正確工作觀念或無正常工作因而犯罪者，強制其從
    事勞動，學習一技之長及正確之謀生觀念，使其日後重返社
    會，能適應社會生活。竊盜犯贓物犯保安處分條例第3 條第
    1 項規定：「18歲以上之竊盜犯、贓物犯，有左列情形之一
    者，得於刑之執行前，令入勞動場所強制工作：一有犯罪習
    慣者。二以犯竊盜罪或贓物罪為常業者」，即係本於保安處
    分應受比例原則之規範，使保安處分之宣告，與行為人所為
    行為之嚴重性、行為人所表現之危險性及對於行為人未來行
    為之期待性相當之意旨而制定，而由法院視行為人之危險性
    格，決定應否令入勞動處所強制工作，以達預防之目的。查
    被告雖於短短3 日內即犯有本件2 宗竊盜犯行，然因其前無
    竊盜之犯罪前科紀錄，有臺灣高等法院被告前案紀錄表在卷
    可按，故就其所犯竊盜案件之密集程度觀之，客觀上尚難率
    爾據此認定其果有竊盜之犯罪習慣，況本院業已審酌諸般客
    觀事實而量處如主文所示之刑，並認處以上開徒刑即為適當
    ，倘若再另行宣告強制工作，實屬過重，是基於上開說明，
    認本件當無併予宣告強制工作之必要。
據上論斷，應依刑事訴訟法第284 條之1 、第299 條第1 項前段
、第273 條之1 第1 項，刑法第321 條第1 項第3 款、第38條第
1 項第2 款、第51條第5 款，刑法施行法第1 條之1 ，判決如主
文。
本案經檢察官張志杰到庭執行職務。
中    華    民    國    100   年    4     月    15    日
                  刑事第四庭    法  官  葉文博
以上正本證明與原本無異。
如不服本判決應於收受本判決後10日內向本院提出上訴書狀，並
應敘述具體理由，如未敘述上訴理由者，應於上訴期間屆滿後20
日內補提理由書狀於本院（均須按他造當事人之人數附繕本）「
切勿逕送上級法院」。
中    華    民    國    100   年    4     月    15    日
                                書記官  李柏親
附錄本判決論罪之法條：
中華民國刑法第321條
（加重竊盜罪）
犯竊盜罪而有左列情形之一者，處6 月以上、5 年以下有期徒刑
：
一  於夜間侵入住宅或有人居住之建築物、船艦或隱匿其內而犯
    之者。
二  毀越門扇、牆垣或其他安全設備而犯之者。
三  攜帶兇器而犯之者。
四  結夥三人以上而犯之者。
五  乘火災、水災或其他災害之際而犯之者。
六  在車站或埠頭而犯之者。
前項之未遂犯罰之。